---
title: "ARMA Estimation"
output:
  github_document: default
  html_notebook: default
---

Este Markdown Permite hacer la estimación de modelos ARMA.


Primero un ejemplo Simulado.
$X_t=\phi_{1}X_{t-1}+\phi_{2}X_{t-2}+Z_t+\theta Z_{t-1}$ con $\phi_{1}=-0.2$ y $\phi_2=-0.48$.

```{r Estimacion con eje simulado}
library(TSA)
library(lmtest)
library(forecast)
library(tseries)
phi1=0.2
phi2=0.48
theta=0.7
Tlength=200
set.seed(123)
y=arima.sim(list(order =c(2,0,1),ar=c(phi1,phi2),ma=c(theta)),n = Tlength)
x11()
plot(y)
###Búsqueda de p,q vía acf y pacf
acf(y,ci.type='ma') ###q máximo 4
pacf(y) ###p máximo 1
#####Arima Automático
modelo.automatico1=auto.arima(y,d=0,D=0,max.p=1,max.q=4,start.p=0, start.q=0,seasonal=FALSE,max.order=5,stationary=TRUE,ic="aicc",stepwise=FALSE,allowmean = TRUE)  ###Se propuso un modelo ARMA(1,4), aunque varioscoeficientes no son significativo
modelo.automatico1
coeftest(modelo.automatico1)
######ESTIMACION 
modelo.propuesto1=forecast::Arima(y,order=c(1,0,0)) ###AR(1)
modelo.propuesto1
coeftest(modelo.propuesto1)
####Reestimación quitando la constante
modelo.propuesto1=forecast::Arima(y,order=c(1,0,0),include.mean=FALSE) ###AR(1) p=1,q=0
####Se puede usar la función arima de stats o TSA
coeftest(modelo.propuesto1)  ###Todos los parámetros son significativos
AIC(modelo.propuesto1)
BIC(modelo.propuesto1)
modelo.propuesto1

####Ajustar un modelo MA puro
modelo.propuesto2=forecast::Arima(y,order=c(0,0,4)) ###MA(4)
modelo.propuesto2
coeftest(modelo.propuesto2)
####Reestimación quitando constante
modelo.propuesto2=forecast::Arima(y,order=c(0,0,4), include.mean = FALSE) ###MA(4)
modelo.propuesto2
coeftest(modelo.propuesto2)
####Reestimación quitando constante
modelo.propuesto2=forecast::Arima(y,order=c(0,0,4), include.mean = FALSE, fixed=c(NA,NA,NA,0)) ###MA(4)
modelo.propuesto2
coeftest(modelo.propuesto2)

####Ajustar un modelo ARMA(p,q)
modelo.propuesto3=forecast::Arima(y,order=c(1,0,4), include.mean = FALSE) ###ARMA(1,4)
modelo.propuesto3
coeftest(modelo.propuesto3)
#Reeestimación quitando los no significativos
modelo.propuesto3=forecast::Arima(y,order=c(1,0,4), include.mean = FALSE, fixed=c(NA,NA,NA,0,NA)) ###Los NA estima, los otros no, vamos quitando de a uno
modelo.propuesto3
coeftest(modelo.propuesto3)

modelo.propuesto3=forecast::Arima(y,order=c(1,0,4), include.mean = FALSE, fixed=c(NA,0,NA,0,NA)) ###Los NA estima, los otros no, vamos quitando de a uno
modelo.propuesto3
coeftest(modelo.propuesto3)

#criterios de informacion
AIC(modelo.propuesto1)
AIC(modelo.propuesto2)
AIC(modelo.propuesto3)

####Ajuste del modelo Teórico
modelo.propuesto = forecast::Arima(y,order=c(2,0,1),include.mean=FALSE)
coeftest(modelo.propuesto)
modelo.propuesto=forecast::Arima(y,order=c(2,0,1),include.mean=FALSE,fixed=c(0,NA,NA))
coeftest(modelo.propuesto)
AIC(modelo.propuesto)
```
 Postulamos un MA(4) con acf simple
 Postulamos un AR(1) con acf parcial
 Se puede postular un ARMA(1,4) como maximos.
 
 En el primer modelo nos da phi_1 y la constante c. Pero vemos que la constante no es significativa.

```{r importacion}
#######Tipos de interés interbancario a un año medido mensualmente
library(readr)
tipos88 <- read_table2("tipos88.txt", col_names = FALSE)
Intanual=tipos88$X5  #Tipo de interés Anual
?ts
plot(as.ts(Intanual))
```

```{r identificación}
###Se trabajará con los cambios relativos
camrelintanual=log(Intanual[2:length(Intanual)]/Intanual[1:(length(Intanual)-1)])
sercamrelint=ts(camrelintanual,start=c(1988,01),frequency=12)
sercamrelint
plot(sercamrelint)
acf(sercamrelint)
acf(sercamrelint,ci.type='ma')##Rezago máximo q=4
acf(sercamrelint,type='partial')##Rezago máximo p=3
pacf(sercamrelint)
###Se puede proponer un modelo ARMA(3,4)
```

1. Tiene estructura de autocorrelación. Nice (aunque si no aparece depronto es que no sea lineal)
2. Ajustamos un MA(4)
3. Ajustamos un AR(3)
4. Podemos proponer un ARMA(3,4) pero no seria parsimonioso

```{r Estimacion}
library(lmtest)
ARPURO=arima(sercamrelint,order=c(3,0,0))
MAPURO=arima(sercamrelint,order=c(0,0,4))
ARMAMIXTO=arima(sercamrelint,order=c(3,0,4))
coeftest(ARPURO)
coeftest(MAPURO)
coeftest(ARMAMIXTO)
summary(ARPURO)
```

EL intercepto no es significativo en AR(3), ni en MA(4)
Nos vamos a concentrar en el AR(3), sin intercepto y con el phi2 en 0

```{r estimacion valores fijos}
ARPURO_fixed=stats::arima(sercamrelint,order=c(3,0,0),include.mean = FALSE,fixed=c(NA,0,NA),method = c("CSS-ML"))
coeftest(ARPURO_fixed)  
ARPURO_fixed1=forecast::Arima(sercamrelint,order=c(3,0,0),include.mean = FALSE,fixed=c(NA,0,NA),method = c("CSS-ML"))
coeftest(ARPURO_fixed1)
summary(ARPURO_fixed1)
###Note que uno usa la función arima y el otro ARIMA
```
```{r Pronostico}
PronosticosAR12=forecast(ARPURO_fixed1,h=12,level=0.95)  ###Es mejor usar el objeto de la función ARIMA
# h= pasos adelante para hacer el pronostico, level= nivel de significancia
PronosticosAR12
plot(PronosticosAR12)
```



Hacer el mismo ajuste para la serie de tiempo  de precipitación mensual en Londres de Enero 1983 to Abril 1994
```{r Precipotacion Londres}
m.precipitationLondon <- read.table("~/Documents/GitHub/TimeSeries/Bases de Datos/Estacionarias/m-precipitationLondon.txt", quote="\"", comment.char="")
LondresPrecip=ts(m.precipitationLondon,frequency = 12, start = c(1983,01))
plot(LondresPrecip)
```


```{r Análisis de Residuales AR}
# An?lisis de residuales
residuales=ARPURO_fixed$residuals
plot(residuales)
acf(residuales)
pacf(residuales)

#Test de normalidad
jarque.bera.test(residuales)

#Test de autocorrelaci?n
length(residuales)/4
sqrt(length(residuales)) #vemos longitudes
Box.test(residuales, lag =13 , type = "Ljung-Box", fitdf = 2)
#fitdf es la cantidad de parametros estimados, lag es la cantidad de rezagos para hacer la H0

###Estad?sticas CUSUM
res=residuales
cum=cumsum(res)/sd(res)
N=length(res)
cumq=cumsum(res^2)/sum(res^2)
Af=0.948 ###Cuantil del 95% para la estad?stica cusum
co=0.12531####Valor del cuantil aproximado para cusumsq para n/2
LS=Af*sqrt(N)+2*Af*c(1:length(res))/sqrt(N)
LI=-LS
LQS=co+(1:length(res))/N
LQI=-co+(1:length(res))/N
plot(cum,type="l",ylim=c(min(LI),max(LS)),xlab="t",ylab="",main="CUSUM")
lines(LS,type="S",col="red")
lines(LI,type="S",col="red")
#CUSUMSQ
plot(cumq,type="l",xlab="t",ylab="",main="CUSUMSQ")                      
lines(LQS,type="S",col="red")                                                                           
lines(LQI,type="S",col="red")
```

```{r Analisis residuales MA}
MAPURO_fixed=stats::arima(sercamrelint,order=c(0,0,4),include.mean = FALSE,method = c("CSS-ML"))
coeftest(MAPURO_fixed)  


# An?lisis de residuales
residuales=MAPURO_fixed$residuals
plot(residuales)
acf(residuales)
pacf(residuales)

#Test de normalidad
library(tseries)
jarque.bera.test(residuales)

#Test de autocorrelaci?n
length(residuales)/4
sqrt(length(residuales)) #vemos longitudes
Box.test(residuales, lag =13 , type = "Ljung-Box", fitdf = 4)
#fitdf es la cantidad de parametros estimados, lag es la cantidad de rezagos para hacer la H0

###Estad?sticas CUSUM
res=residuales
cum=cumsum(res)/sd(res)
N=length(res)
cumq=cumsum(res^2)/sum(res^2)
Af=0.948 ###Cuantil del 95% para la estad?stica cusum
co=0.12531####Valor del cuantil aproximado para cusumsq para n/2
LS=Af*sqrt(N)+2*Af*c(1:length(res))/sqrt(N)
LI=-LS
LQS=co+(1:length(res))/N
LQI=-co+(1:length(res))/N
plot(cum,type="l",ylim=c(min(LI),max(LS)),xlab="t",ylab="",main="CUSUM")
lines(LS,type="S",col="red")
lines(LI,type="S",col="red")
#CUSUMSQ
plot(cumq,type="l",xlab="t",ylab="",main="CUSUMSQ")                      
lines(LQS,type="S",col="red")                                                                           
lines(LQI,type="S",col="red")

```
```{r Analisis de residuales ARMA}
ARMA_fixed=stats::arima(sercamrelint,order=c(3,0,4),include.mean = FALSE, fixed=c(NA, 0, 0, NA, 0, NA, 0),method = c("CSS-ML"))
coeftest(ARMA_fixed)  


# An?lisis de residuales
residuales=ARMA_fixed$residuals
plot(residuales)
acf(residuales)
pacf(residuales)

#Test de normalidad
jarque.bera.test(residuales)

#Test de autocorrelaci?n
length(residuales)/4
sqrt(length(residuales)) #vemos longitudes
Box.test(residuales, lag =13 , type = "Ljung-Box", fitdf = 3)
#fitdf es la cantidad de parametros estimados, lag es la cantidad de rezagos para hacer la H0

###Estad?sticas CUSUM
res=residuales
cum=cumsum(res)/sd(res)
N=length(res)
cumq=cumsum(res^2)/sum(res^2)
Af=0.948 ###Cuantil del 95% para la estad?stica cusum
co=0.12531####Valor del cuantil aproximado para cusumsq para n/2
LS=Af*sqrt(N)+2*Af*c(1:length(res))/sqrt(N)
LI=-LS
LQS=co+(1:length(res))/N
LQI=-co+(1:length(res))/N
plot(cum,type="l",ylim=c(min(LI),max(LS)),xlab="t",ylab="",main="CUSUM")
lines(LS,type="S",col="red")
lines(LI,type="S",col="red")
#CUSUMSQ
plot(cumq,type="l",xlab="t",ylab="",main="CUSUMSQ")                      
lines(LQS,type="S",col="red")                                                                           
lines(LQI,type="S",col="red")


```

Pero obviamente se puede hacer automatico con:

```{r ARIMA Automático}
?auto.arima
auto.arima(sercamrelint,stationary = TRUE) ###morro basico
auto.arima(sercamrelint, max.p=3, max.q = 4, max.order = 7, stationary = TRUE, seasonal = FALSE, stepwise = FALSE) ####chad, mejor sin stepwise
```

Esto es solo una ayuda, no se vaya como loco a aceptar lo que le da.

```{r Rolling}
library(forecast)
h=1
lserie=length(sercamrelint)
ntrain=trunc(length(sercamrelint)*0.8)
ntrain
time(sercamrelint)
time(sercamrelint)[ntrain]###Me entrega la ultima fecha de la posici?n ntrain
train=window(sercamrelint,end=c(1999,4))
test=window(sercamrelint,start=c(1999,5))
length(train)
ntest=length(test)
ntest
fcmat=matrix(0,nrow=ntest,ncol=h)
for(i in 1:ntest)
{
  x=window(sercamrelint,end=c(1999,4)+(i-1)/12)
  print(length(x))
  refit=Arima(x,order=c(3,0,0),include.mean = FALSE,fixed=c(NA,0,NA),method = c("CSS-ML"))
  fcmat[i,]=forecast(refit,h=h)$mean
}
fcmat
ECM <- mean(fcmat^2)
ECM
```