---
title: "Identificación AR y MA Puros"
output: github_document
---

```{r setup, include=FALSE}
knitr::opts_chunk$set(echo = TRUE)
```

## Identificación MA Puros

En este script encontraremos la manera de indentificar procesos MA puros y AR Puros. Empezamos con Ma Puros.

```{r Identificación MA Puros}
#####Identificación MA y AR puros
####Identificación de un MA puro
set.seed(1)
y=rnorm(200,0,1)
acf(y,lag.max=sqrt(length(y)))
####Ejemplo MA(1)
set.seed(12345)
theta1=0.7
theta2=0.5
Tlength=200
arimaej=arima.sim(list(order = c(0,0,1),ma=c(theta1)), n = Tlength)
plot(arimaej,main='MA(1)')
acf(arimaej)####Bandas para probar no autocorrelación
acf(arimaej,ci.type='ma',lag.max = trunc((Tlength)/4)) ####Bandas para probar MA, note que es consecuente con un MA(1)
###Ejemplo MA(2)
set.seed(123456)
arimaej=arima.sim(list(order = c(0,0,2),ma=c(theta1,theta2)), n = Tlength)
plot(arimaej,main='MA(2)')
acf(arimaej)
acf(arimaej,ci.type='ma')####Bandas para probar no autocorrelación
###Simular un AR(1) phi=0.9
set.seed(1)
arimaej=arima.sim(list(order = c(1,0,0),ar=c(0.9)), n = Tlength)
plot(arimaej)
acf(arimaej)
acf(arimaej,ci.type='ma')
```
Para MA(1)
1. Con el primer acf verificamos que sí hay estructura de autocorrelación
2. Con el segundo acf verificamos que es MA(1)

Para MA(2) es muy similar

Si miramos el acf del AR(1) con las bandas de un MA podriamos pensar que es un MA(8)

```{r ACF ARMA mixto}
#SIMULAR ARMA(1,2)
set.seed(1)
arimaej=arima.sim(list(order = c(1,0,2),ar=c(0.8),ma=c(theta1,theta2)), n = Tlength)
plot(arimaej)
acf(arimaej)
acf(arimaej,ci.type='ma')
pacf(arimaej)
```
Simulamos un proceso ARMA(1,2)

1. Con el primer ACF vemos que tiene estructura de autocorrelación
2. Con las bandas de un MA podriamos pensar que es un MA(6)

## Identificación AR Puros

You can also embed plots, for example:

```{r ARPuros}
######Ejemplos Autoregresivos AR(p)
####Ejemplo AR(1)
set.seed(123)
phi1=0.9
Tlength=200
arimaar1=arima.sim(list(order = c(1,0,0),ar = c(phi1)), n = Tlength)
plot(arimaar1,main='AR(1)')
acf(arimaar1)
pacf(arimaar1)
####Ejemplo AR(1)
set.seed(1234)
phi1=0.8
phi2=-0.2
Tlength=200
arimaar2=arima.sim(list(order = c(2,0,0),ar = c(phi1,phi2)), n = Tlength)
plot(arimaar2,main='AR(1)')
acf(arimaar2)
acf(arimaar2, ci.type='ma')
pacf(arimaar2)
```

```{r Pasajeros}
data("AirPassengers")
plot(AirPassengers)
log_airpass=log(AirPassengers)
diff_log_airpass=diff(log_airpass)
plot(diff_log_airpass)
acf(diff_log_airpass,lag.max = 60)
acf(diff_log_airpass,lag.max = 60,ci.type='ma')
pacf(diff_log_airpass,lag.max = 60)
```